【裁判字號】    98,簡上,179
【裁判日期】    980409
【裁判案由】    詐欺
【裁判全文】
臺灣板橋地方法院刑事判決             98年度簡上字第179號
上  訴  人  甲○○
即  被  告
上列上訴人即被告因詐欺案件，不服本院中華民國97年12月16日
以97年度簡字第10091 號第一審簡易判決（聲請簡易判決處刑案
號：臺灣板橋地方法院檢察署97年度偵字第27034 號），提起上
訴，本院管轄之第二審合議庭判決如下：
    主  文
上訴駁回。
甲○○緩刑貳年。
    事實及理由
一、本案經本院審理結果，認第一審以被告甲○○犯刑法第30條
    第1 項、第339 條第1 項之幫助詐欺取財罪，判處有期徒刑
    3 月，並諭知易科罰金之標準為新臺幣1,000 元折算1 日，
    其認事用法及量刑均無不當，應予維持，並引用第一審判決
    書記載之事實、證據及理由（詳如附件）。
二、上訴人即被告甲○○之上訴意旨係以：其與被害人已達成和
    解，且承認原判決認定之犯罪事實，請求從輕量刑並宣告緩
    刑等語。查本件被告犯幫助詐欺取財事證明確，已如前述，
    被告亦不爭執事實，原審斟酌被告雖無前科紀錄（見卷附臺
    灣高等法院被告前案紀錄表），惟提供帳戶供他人詐欺取財
    ，助長詐騙財產犯罪之風氣，致使執法人員難以追查該詐欺
    集團成員之真實身分，增加被害人尋求救濟之困難，擾亂金
    融交易往來秩序，危害社會正常交易安全甚鉅，且被害人乙
    ○○損失新臺幣12,345元，情節亦非輕微，兼衡被告之品行
    、生活狀況、智識程度、犯罪之動機、目的、手段、犯罪後
    之態度等一切情狀，量處有期徒刑3 月，並以新臺幣1,000
    元折算1 日諭知易科罰金之折算標準，並無不合，量刑亦稱
    妥適，被告提起上訴難認有理由，應予駁回。又被告未曾受
    有期徒刑以上刑之宣告，有臺灣高等法院被告前案紀錄表在
    卷可稽，其因一時失慮致罹刑典，現已與被害人達成和解，
    有和解書1 紙在卷可稽，是本院綜合上開情節，認被告經此
    偵、審教訓，當知所警惕而無再犯之虞，因認原審判決所宣
    告之刑以暫不執行為適當，爰依刑法第74條第1 項第1 款規
    定，諭知宣告緩刑2 年，以啟自新。
據上論斷，應依刑事訴訟法第455 條之1 第1 項、第3 項、第36
8條 、第373 條，刑法第74條第1 項第1 款，判決如主文。
本案經檢察官鄭潔如到庭執行職務。
中    華    民    國    98    年     4    月    9    日
                  刑事第十五庭  審判長法  官  李君豪
                                      法  官  何燕蓉
                                      法  官  錢衍蓁
上列正本證明與原本無異。
不得上訴。
                                      書記官  劉靜慧
中    華    民    國    98    年    4     月    9     日
附錄本案論罪科刑法條全文：
中華民國刑法第339 條第1 項
意圖為自己或第三人不法之所有，以詐術使人將本人或第三人之
物交付者，處5年以下有期徒刑、拘役或科或併科1千元以下罰金
。


司法院資訊處製作；財團法人民間司法改革基金會備份。
